臺灣高等法院刑事裁定　　　　　　　　　　　　　　　九十年度聲字第二七０一號
　　聲　明　人
　　即　被　告　甲○○
右被告因違反電信法案件，對於台灣台北地方法院檢察署檢察官執行指揮（九十年度
執字第一四五○、一四五五號），聲明異議，本院裁定如左：
    主  文
異議之聲明駁回。
    理  由
一、聲明異議意旨略以：聲明人即被告（以下簡稱被告）甲○○因違反電信法等案件
    上訴於本院，經本院以八十九年上訴字第三三七九號、三四二一號審理，而被告
    因另案受戒治處分於九十年一月二十日始停止戒治出所，又因工作關係常赴外地
    ，恐未能收受判決書，曾於九十年二、三月間與本案書記官聯繫，經告以親至本
    院領取判決書，但被告於九十年四月二十日因另涉案羈押於台灣士林看守所，於
    同年七月二十四日再裁定戒治至今，是被告並未收受本院送達之判決書，未料被
    告於九十年十月間接獲執行股檢察官九十年執辛字第一四五０、一四五五號執行
    指揮書稱：於停止戒治後接續執行。按判決書必須送達被告簽收始生效，如無法
    確定被告收到判決書，應視為送達程序未完成，判決即處於不確定狀態，爰請求
    撤銷執行指揮書，待被告上訴第三審確定後再予執行云云。
二、按受刑人或其法定代理人或配偶以檢察官執行之指揮為不當者，得向諭知該裁判
    之法院聲明異議，刑事訴訟法第四百八十四條定有明文。又受刑人以檢察官執行
    之指揮為不當者，得向諭知該裁判之法院聲明異議，固為刑事訴訴法第四百八十
    四條所明定。但該條所稱諭知該裁判之法院，乃指對被告之有罪判決，於主文內
    實際宣示其主刑、從刑之法院而言，若判決主文並未諭知主刑、從刑，係因當事
    人不服該裁判，向上級法院提起上訴，而上級法院以原審判決並無違誤，上訴無
    理由，因而維持原判決諭知上訴駁回者，縱屬確定之有罪判決，但因對原判決之
    主刑、從刑未予更易，其本身復未宣示如何之主刑、從刑，自非該條所指「諭知
    該裁判之法院」（最高法院七十九年臺聲字第十九號判例參照）。
三、台灣台北地方法院檢察署九十年度執字第一四五○號部分：
    經查，本件聲明人即被告因於八十八年九月間起因違反電信法案件，經台灣台北
    地方法院以八十八年訴字第九七號判處有期徒刑一年四月，再由本院以八十九年
    上訴字第三四二一號駁回被告上訴，未經上訴最高法院而確定等情，有台灣高等
    法院檢察署刑案紀錄簡覆表、上開判決書等正本在卷可參，並經本院調閱台灣台
    北地方法院檢察署九十年度執字第一四五０號執行卷宗全卷查核屬實。本案之實
    體確定判決雖為本院八十九年度上訴字第三四二一號判決，惟本院以上訴無理由
    ，因而維持原判決諭知上訴駁回，既未諭知主刑、從刑，亦未更易原判決之主刑
    、從刑，則依前開說明，自非刑事訴訴法第四百八十四條所稱「諭知該裁判之法
    院」。依首揭說明，聲明人就該案對檢察官執行之指揮，如認為不當，而有向該
    諭知裁判之法院聲明異議必要，亦即應向台灣台北地方法院為之，始稱適法，乃
    聲明人逕向本院聲明異議，自非適法，應予駁回。
四、台灣台北地方法院檢察署九十年度執字第一四五五號部分：
    經查：（一）、本件聲明人即被告前於八十七年十一月間起，因侵占遺失物、連
    續加重竊盜、違反電信法等案件，經台灣台北地方法院以八十八年度訴字第六九
    ０號判決，就侵占遺失物罪部分處罰金二千元，如易服勞役，以三百元折算一日
，連續加重竊盜罪部分處有期徒刑二年，違反電信法部分處有期徒刑七月，應執
    行有期徒刑二年六月，罰金二千元，如易服勞役，以三百元折算一日。嗣經本院
    以八十九年度上訴字第三三七九號判決，就連續竊盜罪部分撤銷改判有期徒刑二
    年，侵占遺失物罪及違反電信法罪部分均上訴駁回，並就竊盜罪與違反電信法罪
    部分定應執行有期徒刑二年六月，因侵占遺失物罪及竊盜罪不得上訴第三審，而
    違反電信法部份未經上訴最高法院而全部確定等情，有台灣高等法院檢察署刑案
    紀錄簡覆表、上開判決書等正本在卷可參，並經本院調閱台灣台北地方法院檢察
    署九十年度執字第一四五五號執行卷宗全卷查核屬實；（二）、按提起上訴，應
    自判決送達後十日內為之，刑事訴訟法第三百四十九條定有明文。次按刑事判決
    正本之送達，於不能依民事訴訟法第一百三十六條、第一百三十七條規定為之時
    ，即得將文書寄存送達地之自治或警察機關，並作成送達通知書，黏貼於應受送
    達人住、居所、事務所或營業所門首，以為送達；又應受送達人，無法律上之理
    由拒絕受領，如有難達留置情事者，亦準用寄存送達之規定，參照刑事訴訟法第
    六十二條準用民事訴訟法第一百三十八條、第一百三十九條之規定自明。本院調
    取本院八十九年上訴字第三三七九號全卷結果，發現被告因竊盜罪等案件，於本
    院該案審理期間，固均因另案在台灣台北戒治所執行強制戒治，然其於九十年一
    月二十日即已戒治完畢出所，有本院法務部在監在押資料表可稽（參本院八十九
    年度上訴字第三三七九號刑事卷宗第一八三頁），足見其於前開判決送達時並非
    在監所之人，又其居所為台北市○○街一四七巷十五號三樓，亦有本院戶役政等
    資料查詢表、法務部戶役政連結作業系統在卷足憑（參八十九年度上訴字第三三
    七九號刑事卷宗第一八五頁、第一八六頁）（該戶役政連結作業系統有關聲明人
    之地址雖為「台北市○○區○○里○○鄰○街一四七號一五號三樓」，惟參照聲
    明人歷次陳明以及法院傳喚之地址，有關街名顯漏「廈」字但不影響送達聲明人
    地址之正確性），本院上開判決正本經囑託郵政機關送達被告居所，因不獲會晤
    被告本人，亦無法將裁定付與有辨別事理能力之同居人或受僱人代為收受，已於
    九十年二月九日將八十九年上訴字第三三七九號判決正本，以寄存送達方式寄存
    於台北市政府警察局中正第二分局派出所廈門街派出所，此有送達證書一紙附卷
    可稽（參八十九年度上訴字第三三七九第一八０頁），被告既已受合法送達，而
    未經提起上訴，上開判決應於九十年二月十九日確定。聲明人聲明本件判決並未
    合法送達，判決應尚未確定云云，與事實不符。台灣台北地方法院檢察署據以執
    行被告上開刑期，洵無不合。檢察官執行之指揮並無不當，聲明人即被告聲明異
    議為無理由，應予駁回。
據上論斷，應依刑事訴訟法第四百八十六條，裁定如主文。
中      華      民      國    九十一    年      四      月    二十五    日
                            台灣高等法院刑事第十三庭
                                審判長法  官  蔡    燉
                                      法  官  盧  彥  如
                                      法  官  鄧  振  球
右正本證明與原本無異。
如不服本裁定應於收受送達後五日內向本院提出抗告書狀。
                                      書記官  洪  秋  帆
中      華      民      國    九十一    年      四      月    二十六    日
